【裁判字號】    95,台上,3058
【裁判日期】    950608
【裁判案由】    擄人勒贖
【裁判全文】
最高法院刑事判決            九十五年度台上字第三０五八號
    上  訴  人  甲○○
                        6號.
上列上訴人因擄人勒贖案件，不服台灣高等法院台中分院中華民
國九十五年二月二十三日第二審判決（九十四年度上訴字第二四
七二號，起訴案號：台灣台中地方法院檢察署九十四年度偵字第
六０九八號），提起上訴，本院判決如下：
    主  文
上訴駁回。
    理  由
按刑事訴訟法第三百七十七條規定：上訴於第三審法院，非以判
決違背法令為理由，不得為之。是提起第三審上訴，應以原判決
違背法令為理由，係屬法定要件，如果上訴理由狀未依據卷內訴
訟資料，具體指摘原判決不適用何種法則或如何適用不當，或所
指摘原判決違法情事，顯與法律規定得為第三審上訴理由之違法
情形，不相適合時，均應認其上訴為違背法律上之程式，予以駁
回。本件原判決依憑上訴人甲○○之自白，共同被告汪傳傑之證
言，被害人即少年詹００（真實名字詳卷）之指述，證人詹０通
（被害人之父）之陳述，行動電話通聯紀錄、汽車車籍資料，及
扣案行動電話、玩具手槍、口罩、手套、車牌貼紙、綠色尼龍繩
等證據資料，認上訴人有其事實欄所載之犯行，已詳敘所憑之證
據與認定之理由。因而撤銷第一審之科刑判決，改判仍論處上訴
人共同成年人故意對少年意圖勒贖而擄人罪刑（處有期徒刑七年
二月，褫奪公權五年）。
上訴意旨略以：原審未使汪傳傑朗讀結文，未告知其得拒絕證言
，即以汪傳傑之陳述為證據，自屬違背法令；上訴人與汪傳傑均
一致供稱自上訴人住處至綁架現場間之汽車駕駛人係汪傳傑，原
判決竟認定上訴人為駕駛人，且汪傳傑打勒贖電話之地點在汽車
外面，原判決認在該汽車內，均與事實不符，有認定事實與證據
不相適合之違誤；被害人未遭毆打或傷害，上訴人於取贖前即有
釋放被害人之意，於被害人未到家時，又主動通知其家人，且勒
贖金額僅新台幣二十萬元，可見本件犯罪情狀顯可憫恕，原判決
未依刑法第五十九條減輕其刑，又未說明其理由，亦有違誤云云
。惟查原審於審判期日曾告知汪傳傑有刑事訴訟法第一百八十一
條規定得拒絕證言之情形，汪傳傑仍表示願意作證，原審乃於諭
知證人具結之義務及偽證之處罰，並命朗讀結文具結後，始開始
訊問，有審判筆錄載明可稽，從而原判決採納汪傳傑之證言，即
無違法可言。又上訴人與汪傳傑駕駛汽車至被害人就讀之學校附
近，共同綁架被害人後，以該汽車載至他處拘禁，並打電話向被
害人家屬勒贖之過程中，究由何人駕駛該汽車，以及撥打勒贖電
話之地點係在該汽車內或汽車外等事實細節，核屬事實審採證、
認事之職權行使，且非待證事實所關重要事項，對判決本旨不生
任何影響，自不得執此為第三審上訴理由。再刑法第五十九條酌
減其刑，必須犯罪另有特殊之原因與環境等等，在客觀上足以引
起一般同情，認為即予宣告法定最低度刑猶嫌過重者，始有其適
用，上訴意旨所指，顯難認已符合上揭酌量減輕之要件，原審未
依該規定減輕上訴人之刑或說明其理由，亦無違法情形存在。其
餘上訴意旨，皆係對原審採證、認事之職權行使及已詳為論斷之
事項，恣意為事實上之爭執，均非依據卷內訴訟資料具體指摘原
判決有何違背法令，即不足據以辨認原判決已具備違背法令之形
式要件。綜上所述，應認本件上訴為違背法律上之程式，予以駁
回。
據上論結，應依刑事訴訟法第三百九十五條前段，判決如主文。
中    華    民    國  九十五  年    六    月    八    日
                      最高法院刑事第八庭
                          審判長法官  張  淳  淙
                                法官  張  春  福
                                法官  呂  丹  玉
                                法官  洪  昌  宏
                                法官  蔡  彩  貞
      本件正本證明與原本無異
                                      書  記  官
中    華    民    國  九十五  年    六    月   十二   日
                                                      Y


司法院資訊處製作；財團法人民間司法改革基金會備份。
